【裁判字號】    89,易,828
【裁判日期】    900430
【裁判案由】    竊盜等
【裁判全文】
臺灣苗栗地方法院刑事判決                         八十九年度易字第八二八號
    公  訴  人  臺灣苗栗地方法院檢察署檢察官
    被      告  丙○○
                己○○
                壬○○
右列被告因竊盜等案件，經檢察官提起公訴 (八十九年度偵字第二八九六號、第三０
四一號)及移送併辦（八十九年度偵字第三四０五號），本院判決如左：
    主      文
丙○○結夥三人竊盜，累犯，處有期徒刑柒月。
壬○○共同連續攜帶兇器竊盜，累犯，處有期徒刑壹年拾月。扣案之起子貳支，均沒
收。附表二編號一、二所示之起子壹支，沒收。
己○○無罪。
    事      實
一、(一)丙○○（原名陳木松）前於民國八十六年間因違反麻醉藥品管理條例案件，經
    本院判處有期徒刑四月確定，於八十六年十一月二十五日易科罰金執行完畢；壬○○前曾於八十五年間因違反水利法案件，經法院判處有期徒刑十月確定，甫於
    八十七年九月二十八日縮刑期滿執行完畢，詎均猶不知悔改。丙○○與辛○○（
    同案被告，經傳未到，另行審結）乃基於共同意圖為自己不法所有之犯意聯絡，
    於八十九年六月底（起訴書誤載為七月初）某日上午七時許，至苗栗縣銅鑼鄉銅
    鑼工業區內台灣電力股份有限公司之廢棄廠房內（無故侵入建築物部分未據告訴
    ），竊取戊○○所有於同年六月二十二日上午七時許為不詳姓名年籍之人於苗栗
    縣頭份鎮○○路一三八三號倉庫所竊取後置於該處之如附表所示汽車用燈泡數十
    個後，得手後，二人復承接同一竊盜犯意，並與壬○○共同基於竊盜之犯意聯絡
    ，結夥三人於同日下午某時，再至上址竊取上開汽車燈泡數一百餘箱，得手後將
    之分別藏放如附表所示之地點。嗣壬○○經己○○之介紹，於八十九年七月十七
    日下午四時許，與己○○持前開竊得之燈泡十個為樣品，一同至苗栗縣苗栗市○○路一０二二號兆億汽車維修中心（下稱兆億中心）兜售時，為在場之店主戊○○發現該燈泡為其所失竊之物，乃報警處理，當場查獲而知悉上情，並於附表所
    示各地分別起出前開所竊得之燈泡。
    (二)壬○○復承接前述竊盜之概括犯意，自八十九年八月十日起，先後於如附表二
    編號一至四號所示之時間、地點，分別與如附表所示之人（何信賢現由臺灣新竹
    地方法院審理中、邱貴仕現於臺灣苗栗地方法院檢察署檢察官偵查中），基於共
    同意圖為自己不法所有之犯意聯絡，以如附表二所示之方法竊取如附表二所示之
    車輛共計四部，供代步使用。嗣八十九年八月十八日二十二時三十分許，由壬○○駕駛前開所竊得之ＬＱ—七八八三號自小客車上載何信賢行經苗栗縣大湖相大
    寮村產業道路上時，為警攔檢當場查獲，並於車上扣得前開何信賢所有供竊盜犯
    行所用之起子共二支，而查悉上情。
二、案經苗栗縣警察局頭份分局報請台灣苗栗地方法院檢察署檢察官偵查起訴及苗栗
    縣警察局大湖分局報請同署檢察官偵查後移送併辦。
    理      由
壹、有罪部分：
一、右揭事實欄一(二)即如附表一編號一至四號所示之事實，業據被告壬○○坦承不諱
    ，核與同案被告何信賢於警訊、偵查中供認犯案經過相符，並據被害人甲○○、
    丁○○、癸○○、庚○○於警訊時指述失竊情節明確，且有贓物認領保管單二紙
    、車輛竊盜、車牌失竊資料個別查詢報表—查詢車輛認可資料四紙附卷可稽及作
    案用起子二支扣案可資佐證，被告之自白與事實相符，應堪採信，此部分竊盜犯
    行洵堪認定。至右揭事實欄一(一)部分，訊據被告丙○○、壬○○固供認於前揭時
    地與被告辛○○共同將如附表一所示之燈泡分別載運至附表所示之地點放置之事
    實，惟矢口否認有何竊盜犯行，均辯稱：伊以為那些燈泡是工廠生產過剩或別人
    偷來後放在工廠的，並不知道這樣會做構成竊盜云云，經查：
  (一)如附表所示之車用燈泡，係戊○○所有於八十九年六月二十二日上午七時許於苗
    栗縣頭份鎮○○路一三八一號倉庫為不詳姓名年籍之人所竊取之事實，業據證人
    戊○○於警訊證述屬實（見乙○八十九年度偵字第三０四一號偵卷第十四頁、八
    十九年度偵字第二八九六號偵查卷第三十頁背面），並有贓物認領保管單一紙附
    卷可稽，是以，被告等所載運之燈泡係屬戊○○所失竊之物無疑。
  (二)被告丙○○、辛○○係於八十九年六月底某日上午七時許，至苗栗縣銅鑼鄉銅鑼
    工業區內台灣電力股份有限公司之廢棄廠房內，拿取如附表所示之車用燈泡數十
    個後，並於同日下午某時許共同與壬○○再至上址搬運上開汽車燈泡數一百餘箱
    ，並分別放置於如附表所示之地點等情，業據被告丙○○、壬○○及辛○○於警
    訊、偵查及本院審理時供承無訛，並有搜索扣押筆錄一紙、苗栗縣警察局頭份分
    局執行逕行搜索結果報告書、查獲證物清單二紙及照片十九張附卷可稽（同前二
    九八六號偵卷三十三頁至三十六頁及第一二五頁至第一二九頁）。參以上述理由
    欄(一)之事實，應可推論被告等所搬運之燈泡係證人戊○○遭不詳姓名年籍之人所
    竊取後而置於前開電力公司廢棄廠房內。
  (三)被告雖辯以以為燈泡是工廠生產過剩或別人偷來後放在工廠的，並不知道這樣會
    做構成竊盜云云。惟按，刑法竊盜罪係以行為人主觀上有不法所有之意圖，而客
    觀上違背本人之意思，破壞本人對物原有之監督支配關係，並建立一新的持有狀
    態為其成立要件。是竊盜罪所保護之法益為對動產之現實持有狀態，即對物之支
    配關係，至該支配關係之成立是否合法，在所不問。故如竊取他人所得之贓物者
    ，苟具備前開竊盜罪之主客觀要件，仍應成立竊盜罪。經查，被告等所載運之燈
    泡，係證人戊○○遭不詳姓名年籍之人所竊取而置於前開電力公司廢棄廠房內，
    已如前述，而觀諸被告於本院審理時所提出之工廠照片六張所示，可知該工廠內
    已無機器設備，許多門窗均無遮攔，雖屬廢棄工廠，但仍可遮風避雨。而燈泡所
    放置處係工廠內另一房間一節，有廢棄工廠平面圖及照片三張附卷可憑（見二八
    九六號第一二三頁至一二五頁）。又該燈泡箱數大小共有一百零八箱，包裝整齊
    、完好，內裝有燈泡數量達一萬餘個，且所佔體積龐大，市價達新台幣二十六萬
    餘元，業據證人戊○○結證屬實（同前二八九六號偵卷三十頁背面），並有前開
    搜索扣押筆錄一紙、苗栗縣警察局頭份分局執行逕行搜索結果報告書、查獲證物
    清單二紙及照片十九張附卷可稽。是以，以該燈泡價值斐淺，且之前竊取者自前
    開戊○○之倉庫處竊得後係置於工廠內房間而非隨意丟棄於路旁等情觀之，該燈
    泡應係他人所竊得後暫時放置於廢棄工廠，而非任意拋棄之，故該燈泡仍係在該
    竊取燈泡之人所持有支配之狀態，應堪認定。準此，該燈泡既尚未脫離本人（指
    之前竊取燈泡之人）之監督支配關係，而被告等於未經其同意之情形下，將該燈
    泡載運回家，而破壞該他人之持有狀態，渠等客觀行為核屬「竊取」他人動產無
    訛。
  (四)又所查扣之燈泡原係放置於前開所述工廠房間內等情，已如前述，雖該工廠外觀
    上已廢棄不用且門戶大開，惟法律上仍屬私人房地，被告等在未經有權人同意之
    下，本不得擅自進入。然被告等竟無故侵入他人房地，於房內發現前開包裝完好
    、價值斐淺之燈泡，並取走之，主觀上應有意圖為自己或第三人不法所有之意圖
    無疑。況辛○○於警訊中供稱：「最先發現的人是我與丙○○，後還才叫壬○○
    看，發覺該貨可以拿去銷售，所以我們三人與共同之意思就去取該貨。」等語（
    見八十九年度偵字第三０四一號卷第五頁背面），丙○○於偵查中供稱：「
    ...... 我們就把燈泡載回去，看有無人要買.....，我們拿一些給壬○○看，壬○○就說他要去找看看有無人要買..... 」等語，被告壬○○亦於本院審理時供
    承：「（你請己○○賣時是如何說的？）我是說有一批貨要賣，看有誰能賣？」
    等語（八十九年十一月二十一日訊問筆錄第七頁）以此參觀互證，渠等既均明知
    該燈泡係有相當價值之物，並欲以販售圖利，益徵其主觀上有不法所有意圖甚明
    。
  (五)綜上所述，被告丙○○、壬○○主觀上有為自己不法所有之意圖，而客觀上又竊
    取他人之動產，其行為核屬竊盜犯行無疑。被告所辯乃屬卸責之詞，委無足取，
    事證明確，渠等犯行洵堪認定。
二、核被告丙○○、壬○○就前揭事實欄一(一)之事實，係犯刑法第三百二十一條第一
    項第四款結夥三人竊盜罪。公訴意旨認被告等係犯同法第三百二十條第一項之普
    通竊盜罪，容有未洽，惟起訴之基本社會事實同一，爰依法變更起訴法條。次按
    刑法第三百二十一條第一項第三款之攜帶兇器竊盜罪，係以行為人攜帶兇器竊盜
    為其加重條件，此所謂兇器，其種類並無限制，凡客觀上足以對人之生命、身體
    、安全構成威脅，具有危險性之兇器均屬之，且祇須行竊時攜帶此種具有危險性
    之兇器為已足，並不以攜帶之初有行兇之意圖為必要，螺絲起子為足以殺傷人生
    命、身體之器械，顯為具有危險性之兇器，最高法院七十九年臺上字第五二五三
    號著有判例可參。查就前揭事實欄一(二)之事實，何信賢及邱貴仕持以竊車之工具
    起子共三支，車門鎖遭破壞而失效，業據被告壬○○及同案被告何信賢供承無訛
    ，及被害人甲○○、丁○○、癸○○、庚○○指述車門遭破壞情節明確，可見其
    堅實，係屬前開所稱之兇器當無疑。是核被告壬○○就事實欄一(二)所為，係犯刑
  法第三百二十一條第一項第三款攜帶兇器竊盜罪。丙○○、壬○○及辛○○就前
    揭事實一(一)犯行，有犯意之聯絡，行為之分擔，均為共同正犯。又被告壬○○就
    前揭一(二)事實中附表二編號一、二及三、四號犯行，分別與同案被告邱貴仕、何
    信賢有犯意之聯絡，行為之分擔，均各為共同正犯。又公訴意旨認被告等就事實
    一(一)之犯行係基於共同竊盜概括犯意聯絡之數行為，應依連續犯論處云云，惟按
    連續犯之成立，除主觀上須基於一個概括之犯意外，客觀上須先後數行為，逐次
    實施而具連續性，侵害數個同性質之法益，其每一前行為與次行為，依一般社會
    健全觀念，在時間差距上，可以分開，在刑法評價上，各具獨立性，每次行為皆
    可獨立成罪，構成同一之罪名，始足當之；如數行為於同時同地或密切接近之時
    地實施，侵害同一之法益，各行為之獨立性極為薄弱，依一般社會健全觀念，在
    時間差距上，難以強行分開，在刑法評價上，以視為數個舉動之接續施行，合為
    包括之一行為予以評價，較為合理，則屬接續犯，而為包括之一罪，最高法院著
    有八十六年台上字第三二九五號判決可參。查本件被告辛○○、丙○○、壬○○
    僅係於同一日上下午先後對於置放於工廠之同一批燈泡為竊取之行為，已如前述
    ，渠等行為時間緊接，地點同一，所侵害之法益亦相同，應係基於包括地同一竊
    盜犯意而為之，刑法上應評價為一行為，故屬接續犯。公訴意旨認係屬連續犯，
    容有誤會，併此敘明。被告壬○○先後五次竊盜犯行，時間緊接，所犯基本構成
    要件相同，顯係基於概括之犯意反覆為之，為連續犯，爰依刑法第五十六條之規
    定以情節較重之攜帶兇器竊盜罪一罪論，並加重其刑。被告丙○○（原名陳木松
    ）前於民國八十六年間因違反麻醉藥品管理條例案件，經本院判處有期徒刑四月
    確定，於八十六年十一月二十五日易科罰金執行完畢。被告壬○○前曾於八十五
    年間因違反水利法案件，經法院判處有期徒刑十月確定，甫於八十七年九月二十
    八日縮刑期滿執行完畢，此均有臺灣苗栗地方法院檢察署刑案資料查註紀錄表、
    臺灣高等法院檢察署刑案紀錄簡覆表、臺灣高等法院被告全國前案紀錄表在卷可
    憑，渠等均於有期徒刑執行完畢後五年內，再犯有期徒刑以上之本罪，均為累犯
    ，應各依刑法第四十七條之規定，加重其刑。爰審酌被告丙○○曾有麻藥、贓物
    、竊盜、偽證等多項犯罪前科，而被告壬○○曾有竊盜、水利法等犯罪前科，有
    前開前科紀錄表在卷可稽，渠等均素行不良，且被告二人對於竊取燈泡犯行猶飾
    詞圖卸，本應嚴罰重懲，惟念渠等犯後態度良好，併參酌被告二人之生活狀況、
    品行、智識程度、犯罪之動機、目的、手段、所生危害、犯罪所得財物價值及被
    告壬○○對於竊車犯行俱能坦承交代等一切情狀，分別量處如主文所示之刑，以
    資懲儆。至扣案之起子二支，為同案被告何信賢所有供竊車犯行所用之物，業經
    被告壬○○及何信賢供承無訛，爰依刑法第三十八條第一項第二款併予宣告沒收
    。至附表二編號一、二所示竊車所用起子一支，為同案被告邱貴仕所有供竊盜犯
    行所用之物，亦據被告壬○○供承屬實，雖未據扣案，然尚不能證明業已滅失，
    爰依刑法第三十八條第一項第二款為沒收之諭知。又本件如附表二編號一至四部
    分之犯行，雖非起訴事實，但因與前開起訴論罪部分有連續犯之裁判上一罪關係
    ，並經公訴人移請併案辦理，該部分自為起訴效力所及，本院應一併審究，併予
    敘明。
貳、無罪部分：
一、公訴意旨另略以：辛○○、壬○○、丙○○於八十九年七月初某日竊得戊○○所
    有如附表一所示之燈泡，己○○明知上開汽車專用燈泡係贓物，竟於八十九年七
    月十七日下午四時許，向壬○○取得上開汽車專用燈泡後至苗栗縣苗栗市○○路
    一０二二號之兆億中心兜售，並由壬○○給予不等之工錢之方式，為壬○○、劉
    威成及丙○○牙保上開汽車專用燈泡予不特定之人，嗣於同年七月十七日下午五
    時許，在兆億中心當場查獲在場之己○○與壬○○。因認己○○涉有刑法第三百
    四十九條第二項之牙保贓物罪嫌云云。
二、本件公訴人認被告己○○涉有前開犯行，無非以被害人戊○○之指訴及被告壬○○之供述為其主要論據。訊據被告壬○○固供認自壬○○處取得燈泡數個拿去尋
    找買主之事實，惟堅決否認有何牙保贓物之犯行，辯稱：伊不知道那些燈泡係贓
    物，壬○○說那是他的，伊只是幫他忙找買主等語。經查：
  (一)如附表一所示之燈泡，係被告壬○○、辛○○及丙○○於八十九年六月底某日，
    至苗栗縣銅鑼鄉銅鑼工業區內台灣電力股份有限公司之廢棄廠房內所竊得，已如
    前述，故該燈泡確屬他人財產犯罪所得之贓物無疑。又該批燈泡得手後，被告壬○○取出該燈泡十個交予被告己○○作為樣品，由其尋找買主，嗣被告己○○問
    到買主即兆億中心，並於八十九年七月十七日下午四時帶壬○○至兆億中心與證
    人戊○○商談買賣事宜時，即為警當場逮捕之事實，業據被告壬○○、己○○於
    警訊、偵查及本院審理時供承無訛。是首應審究者，闕為被告己○○是否明知該
    批燈泡係贓物之情況下，仍予居間介紹買賣。
  (二)就被告壬○○委託被告己○○介紹燈泡買主之情形而言，被告己○○雖辯稱伊有
    問壬○○說這批貨有沒有問題，他說沒問題的云云，此雖核與被告壬○○供述相
    符。然查，被告己○○於警訊、偵查及本院審理時分別供承：「他（指壬○○）
    有告訴我總共約有二十萬左右的燈泡物品要銷售.....。」（八十九年度偵字第
    二八九六號卷第十九頁）、「（問：那批貨價值多少？）壬○○告訴我約二十萬
    左右。」（見乙○八十九年度偵字第二八九六號第一一一頁背面）、「我並不知
    道他有多少貨，也不知道價值多少錢，不過有問他是有一大堆，所以要他拿幾個
    來看看。」（八十九年十一月二十一日訊問筆錄第四頁）「..... 他（壬○○）
    還對我說，他有一大堆燈泡，有一、二百盒.....。」（九十年二月二十日訊問
    筆錄第八頁）等語，參以被告己○○復供稱：「（問：壬○○職業？）開怪手的
    。」（見乙○八十九年度偵字第二八九六號第一一一頁背面）、「....... 他（
    壬○○）是開怪手的，不是賣汽車保養品的......。」（八十九年十一月十四日
    訊問筆錄第五頁）等語。是以，衡情被告己○○既明知被告壬○○並非從事汽車
    修護、保養相關零件買賣一行，卻為其將大批且價值斐淺之汽車專用燈泡居間介
    紹買賣，被告己○○主觀上焉有不懷疑該批燈泡可能係贓物之理？己○○就此雖
    辯稱：「.... 可是龍（指壬○○）對我說，那是正常公司的貨，他不是說要我
    去銷贓。」云云（八十九年十一月十四日訊問筆錄第五頁），惟查，衡諸社會一
    般經驗法則，以該物品數量之龐大，汽車專用燈泡之獨特性，苟該批燈泡係「正
    常公司貨」，豈有不循正常市○○路銷售，卻由外行人從事銷貨、居間之理？由
    此益徵被告己○○確係知贓無疑。被告壬○○之前開供述顯係迴護之詞，不足採
    信。
  (三)又就燈泡之來源而言，己○○初於警訊及偵查中供稱：「他（指壬○○）告訴我
    ....... 是他朋友要他賣的....。」（八十九年度偵字第二八九六號第十九頁）
    、「..... 之前壬○○告訴我，他有朋友委託他賣一批燈泡，就請我去找買主，
    .....。」（同前偵字卷第一一一頁背面）等語，復於本院審理時供承：「我有
    問他來源....... 但他對我說東西沒有問題，只是沒有對我說東西哪裡來的。」
    （八十九年十一月二十一日訊問筆錄第四頁），繼之又供稱：「（龍（指壬○○
    ）對你說燈泡何來？）他說是他的。.....。」（見八十九年十一月二十一日訊
    問筆錄第九頁）、「.... 我有問他（指壬○○），是否去偷來的，他說不是，
    是他家裡的。」（見九十年二月二十日訊問筆錄第九頁）云云。先後所供反覆不
    一，互有矛盾，是其所辯，顯屬可疑。參以被告己○○案發當時係從事裝潢相關
    工作，業經其供明在卷，有警訊筆錄職業欄可稽，亦非從事汽車零件銷售之人，
    是以，被告己○○既無法合理供出該批燈泡之來源，而被告壬○○卻又委託非本
    行之己○○從事該批來路不明燈泡之居間介紹，由此亦可推論被告己○○牙保上
    開燈泡之初，已有贓物之認識，至為明確，是其辯稱不知係贓物云云，乃卸責之
    詞，不足採信。
  (三)次按刑法對於未遂犯之處罰，係採列舉主義，故所犯各法條如無處罰未遂之明文
    ，即不得以未遂犯論處，是以，苟行為人牙保贓物尚未達於既遂之程度，因刑法
    第三百四十九條第二項之罪，並無處罰未遂之明文，該行為人自不成立犯罪，最
    高法院著有二十五年度上字第六八０六號判例可參。又牙保贓物罪中之居間介紹
    買賣贓物行為之既遂，係指行為人著手於媒介贓物之買賣，且賣主與買主間達成
    買賣契約之意思表示合致，始足當之。查被告己○○自被告壬○○處取得燈泡十
    個為樣品，並為其尋找買主，嗣被告己○○問到買主兆億中心後，即於八十九年
    七月十七日下午四時帶壬○○至該處與戊○○商談買賣事宜時，而為警當場查獲
    之事實，已如前述，就當時交易過程而言，被告己○○供稱：「.... 我們是去
    找那家老闆（指戊○○）要談價錢，還沒有談，那老闆就發現那批貨都是他公司
    失竊的。」等語（同前偵字卷第一一一頁背面），核與證人戊○○於偵查中證稱
    ：「（問：己○○如何找你談？）他去修理廠兜售，修理廠又介紹我公司的業務
    ，我公司的業務人在台中，於是己○○直接來找我談，他說有一批貨，我一看到
    是我們工廠生產的貨，我就報警，還未與他談到價錢時，警察就來了。」等語。
    （同前偵字卷第一三五頁）等語相符。是以，被告己○○帶被告壬○○至兆億中
    心與證人戊○○就贓物議價，而已著手於牙保贓物行為進行，然於買賣雙方尚未
    談及價格之際，即為證人戊○○報警查獲，是其買賣契約既尚未成立，揆諸前揭
    判例意旨，被告己○○牙保贓物之行為尚屬未遂階段，即不成立犯罪。
三、此外，復查無其他積極證據足資證明被告己○○確有其他牙保買賣既遂之行為，
    是公訴人所指被告之行為，即不成立犯罪，自應為無罪之諭知。
據上論斷，應依刑事訴訟法第二百九十九條第一項前段、第三百零一條第一項、刑法
第二十八條、第五十六條、刑法第三百二十一條第一項第三款、第四款、第四十七條
、刑法第四十一條第一項前段、第三十八條第一項第二款，罰金罰鍰提高標準條例第
一條前段、第二條，判決如主文。
本案經檢察官黃智勇到庭執行職務。
中      華      民      國    九十      年      四      月     三十     日
                                        臺灣苗栗地方法院刑事第一庭
                                              審判長  法官  巫  政  松
                                                      法官  楊  台  清
                                                      法官  顧  正  德
附表一
~F0
~T40
┌──┬──────┬──────┬───────────┬──────────┬─────┐
│編號│竊取物品    │箱數        │    數量              │藏放地點            │備註      │
├──┼──────┼──────┼───────────┼──────────┼─────┤
│    │            │大箱：四十點│每箱一百個，共計四千零│苗栗縣公館鄉館南村二│共計燈泡四│
│    │汽車專用燈泡│      五箱。│五十個。              │八七號儲藏室。      │八九０個。│
│一  │            ├──────┼───────────┤乃丙○○老家。      │價值約十六│
│    │            │小箱：四十二│每箱二十個，共計八百四│                    │萬五千九百│
│    │            │      箱。  │十個。                │                    │五十元。  │
├──┼──────┼──────┼───────────┼──────────┼─────┤
│    │            │大箱：十二箱│每箱一百個，共計一千二│苗栗縣公館鄉館南村一│共計燈泡一│
│    │            │      。    │百個。                │０三號廚房。        │千二百九十│
│    │            ├──────┼───────────┤乃丙○○現居地。    │四個。    │
│二  │汽車專用燈泡│小箱：四箱。│每箱二十個，共八十個。│                    │價值約七萬│
│    │            │            │                      │                    │七千二百四│
│    │            ├──────┼───────────┤                    │十元。    │
│    │            │（小箱一箱）│零數：十四個。        │                    │          │
├──┼──────┼──────┼───────────┼──────────┼─────┤
│    │            │大箱：三箱。│每箱一千個，共計三千個│苗栗縣公館鄉五谷村一│共計燈泡四│
│    │            │            │。                    │三五號。            │千三百個。│
│三  │            ├──────┼───────────┤乃辛○○老家。      │價值約一萬│
│    │汽車專用燈泡│中箱：二箱。│每箱五百個，共計一千個│                    │九千元。  │
│    │            │            │。                    │                    │          │
│    │            ├──────┼───────────┤                    │          │
│  │            │小箱：三箱。│每箱一百個，共計三百個│                    │          │
│    │            │            │。                    │                    │          │
├──┴──────┴──────┴───────────┴──────────┴─────┤
│共計燈泡：一萬零四百八十四個。 備註：尚有十個燈泡壬○○已自編號二處取出作為買賣樣品。     │
│備註：搜索扣押筆錄雖就編號一載明小箱四十三箱，惟應以證物清單計算，較為精準。              │
└─────────────────────────────────────────────┘
附表二
~F0
~T40
┌───┬──────┬────────┬───────────┬─────┬──────────────┐
│編號  │竊取車輛    │竊取時間        │ 竊取地點             │ 被害人   │行為人、犯罪方法            │
├───┼──────┼────────┼───────────┼─────┼──────────────┤
│一    │ＲＯ—      │八十九年八月十日│新竹市○○街二四一號前│甲  ○  ○│邱貴仕以其所有客觀上足對人之│
│      │五五五五號  │二十二時        │                      │          │生命、身體構成危險之起子一支│
│      │自用小客車  │                │                      │          │撬車門竊取，壬○○在旁把風。│
├───┼──────┼────────┼───────────┼─────┼──────────────┤
│二    │ＪＹ—      │八十九年八月十三│新竹縣芎林鄉薪鳳村文衡│丁  ○  ○│同右                        │
│      │０七六０號  │日上午五時許    │路旁                  │          │                            │
│      │自用小客車  │                │                      │          │                            │
├───┼──────┼────────┼───────────┼─────┼──────────────┤
│三    │ＫＢ—      │八十九年八月十六│新竹市○○路三０一號前│癸  ○  ○│何信賢以其所有客觀上足對人之│
│      │三六三五號  │日上午八時許    │                      │          │生命、身體構成危險之起子二支│
│      │自小貨車    │             │                      │          │撬車門竊取，壬○○在旁把風。│
├───┼──────┼────────┼───────────┼─────┼──────────────┤
│四    │ＬＱ—      │八十九年八月十七│新竹市香山區○○○路三│庚  ○  ○│同右                        │
│      │七八八三號  │日二十時許      │十號前                │          │                            │
│      │自用小客車  │                │                      │          │                            │
└───┴──────┴────────┴───────────┴─────┴──────────────┘
右正本證明與原本無異。
如不服本判決，應於判決送達後十日內向本院提出上訴狀( 應附繕本 )，上訴於
臺灣高等法院台中分院。
                                              書記官   陳  文  聰
中      華      民      國      九十      年      五     月     二      日
附錄論罪科刑法條
中華民國刑法第三百二十一條 (加重竊盜罪)
犯竊盜罪而有左列情形之一者，處六月以上五年以下有期徒刑：
三  攜帶兇器而犯之者。
四  結夥三人以上而犯之者。


司法院資訊處製作；財團法人民間司法改革基金會備份。
